【裁判字號】    89,易,436
【裁判日期】    890627
【裁判案由】    違反毒品危害防制條例
【裁判全文】
臺灣新竹地方法院刑事判決                          八十九年度易字第四三六號
    公  訴  人  臺灣新竹地方法院檢察署檢察官
    被      告  甲○○
右列被告因違反毒品危害防制條例案件，經檢察官提起公訴 (八十九年度毒偵字第七
七號)及移送併辦（八十九年度毒偵字第一０六五號），本院判決如左：
    主  文
甲○○連續施用第二級毒品，處有期徒刑肆月，如易科罰金，以參佰元折算壹日。
    事  實
一、甲○○前於民國八十七年九月間因施用第二級毒品安非他命，經本院以八十七年
    度毒聲字第五七七號裁定送觀察、勒戒後，認無繼續施用毒品傾向，經臺灣新竹
    地方法院檢察署檢察官於八十七年九月十八日以八十七年度偵字第六０八０號為
    不起訴處分確定，復於八十八年四月間因施用第二級毒品安非他命，經臺灣板橋
    地方法院以八十八年度毒聲字第二六二六號裁定送觀察、勒戒後，亦認無繼續施
    用毒品之傾向，經臺灣板橋地方法院檢察署檢察官於八十八年五月十二日以八十
    八年度偵字第一０六三八號為不起訴處分確定。詎仍不知悔改，復基於施用第二
    級毒品安非他命之概括犯意，於八十八年十月二十四日晚上六時四十五分許、八
    十九年三月九日下午三時三十分許往前回溯九十六小時內之某時，在不詳地點，
    連續施用第二級毒品安非他命二次，嗣分別於八十八年十月二十四日、八十九年
    三月九日為警通知其採尿送驗後查獲。
二、案經新竹縣警察局竹東分局報請臺灣新竹地方法院檢察署檢察官偵查起訴及同署
    檢察官移送併案審理。
    理  由
一、訊據被告甲○○矢口否認有施用第二級毒品安非他命之犯行，辯稱是於八十八年
    十月二十三日及八十九年三月七日有朋友到伊家吸安非他命，伊二次都是吸到二
    手煙云云，惟查，被告於八十八年十月二十四日及八十九年三月九日經警通知到
    案所採之尿液，經送鑑定結果，確呈安非他命陽性反應，此分別有列管毒品人口
    尿液檢體採集送驗紀錄表二紙及台灣檢驗科技股份有限公司八十八年十一月四日
    編號ＣＨ１９９９Ａ０００２６８號（見八十九年毒偵字第七七號偵查卷宗第四
    頁）、八十九年三月二十日編號ＣＺ00000000000號（見八十九年度
    毒偵字第一０六五號偵查卷宗第四頁）之濫用藥物尿液檢驗報告二紙在卷可稽，
    且按「甲基安非他命經口服投與後約百分之七十於二十四小時內自尿液中排出，
    約百分之九十於九十六小時內自尿液中排出，：：甲基安非他命之檢出與其投與
    方式、投與量、個人體質、採尿時間及檢測儀器之精密度等諸多關係有關，因此
    僅憑尿液中呈安非他命陽性反應，並無法確實推算吸食時間距採集時間之長短，
    惟依上述資料推斷，最長不可能超過四日」，此有行政院衛生署藥物食品檢驗局
    八一藥檢壹字第００一一五六號函可憑，足見被告於八十八年十月二十四日晚上
    六時二十分許、八十九年三月九日下午一時四十分許往前回溯九十六小時內之某
    時，確有施用第二級毒品安非他命之情。至被告所辯其乃因吸到二手煙云云，按
    「有關吸入毒品之『二手煙』（即被動吸入）後，尿液是否能驗出該毒物的問題
    。據本科之經驗，尚無因被動吸入毒品而致尿液驗出的案例。另，經遍查相關文
    獻後，亦無嗎啡或海洛因之被動吸入研究報告，目前僅有被動吸入大麻之報告。
    而該項研究認為『一般吸食方式二手煙（即被動吸入大麻）並不會使免疫抗體方
    法之檢驗呈陽性反應』」，此有台北榮民總醫院毒藥物諮詢中心八十一年四月六
    日出具之函可憑，足見被告辯稱其乃在家因朋友吸安非他命，而吸到二手煙之一
    般吸食方式二手煙，並不會因被動吸入而致尿液檢驗出安非他命陽性反應，是被
    告所辯顯係狡飾之詞，不足採信。又被告前於八十七年九月間因施用毒品安非他
    命，經本院以八十七年度毒聲字第五七七號裁定送觀察、勒戒後，認無繼續施用
    毒品傾向，經臺灣新竹地方法院檢察署檢察官於八十七年九月十八日以八十七年
    度偵字第六０八０號為不起訴處分確定，復於八十八年四月間因施用毒品安非他
    命，經臺灣板橋地方法院以八十八年度毒聲字第二六二六號裁定送觀察、勒戒後
    ，亦無繼續施用毒品之傾向，經臺灣板橋地方法院檢察署檢察官於八十八年五月
    十二日以八十八年度偵字第一０六三八號為不起訴處分確定，亦有該不起訴處分
    書（見八十九年度毒偵字第七七號偵查卷宗第十一、十二頁）、臺灣高等法院被
    告全國前案記錄表、臺灣新竹地方法院檢察署刑案資料查註記錄表附卷足憑，其
    三犯施用第二級毒品，罪證明確，應予依法論科。
二、核被告所為，係犯毒品危害防制條例第十條第二項之罪。被告持有安非他命的低
    度行為，為施用安非他命的高度行為所吸收，不另論罪。其先後二次施用毒品犯
    行，時間緊接，觸犯構成要件相同之罪名，顯係基於概括之犯意為之，為連續犯
    ，依刑法第五十六條規定論以一罪，並加重其刑。公訴人雖僅就被告於八十八年
    十月二十四日晚上六時四十五分許往前回溯九十六小時內之某時，所犯施用第二
    級毒品安非他命犯行提起公訴，然檢察官就犯罪事實一部起訴者，其效力及於全
    部，移送併案部分即被告於八十九年三月九日下午三時三十分許往前回溯九十六
    小時內之某時所犯施用第二級毒品安非他命犯行，因與前揭公訴人起訴部分之犯
    罪事實，有連續犯之裁判上一罪關係，本院自應一併審酌，併此敘明。爰審酌被
    告素行不良，已有多次違反麻醉藥品管理條例案件之非行，仍無視法令之禁止，
    前已因施用毒品案件，經二次不起訴處分，又再度施用足以導致精神障礙及生命
    危險之成癮性毒品，經施以觀察勒戒仍無法使其戒斷毒癮，足見其缺乏拒用毒品
    之決心及悔改之意，兼以施用毒品所生危害以自戕健康為主，及其施用次數，事
    後否認犯行等一切情狀，量處如主文所示之刑，並諭知易科罰金之折算標準，以
    資懲儆。
據上論斷，應依刑事訴訟法第二百九十九條第一項前段，毒品危害防制條例第十條第
二項，刑法第十一條前段、第五十六條、第四十一條，罰金罰鍰提高標準條例第二條
，判決如主文。
本案經檢察官黃仁宏到庭執行職務。
中      華      民      國    八十九    年      六      月    二十七    日
                                  臺灣新竹地方法院刑事第一庭
                                        審判長法  官  賴  淑  敏
                                              法  官  黃  小  佩
                                              法  官  馮  俊  郎
右正本證明與原本無異。
如不服本判決，應於判決送達後十日內向本院提出上訴狀（應附繕本），上訴於臺灣
高等法院。
                                              書記官  謝  國  聖
中      華      民      國    八十九    年      六      月    二十七    日
附錄論罪法條
毒品危害防制條例第十條第二項
施用第二級毒品者，處三年以下有期徒刑。


司法院資訊處製作；財團法人民間司法改革基金會備份。
